# 委托开发业务中委托方财务处理相关判断

提问人：陈 小霖 32 时间：2021-06-25 08:05:06
陈版主及各位老师好，想请教下被审计单位委托一个软件开发商研究电池寿命算法，合同约定研究过程中形成的算法及相关应用的知识产权归委托方所有，合同开始预付20%，交付研究成果经验收后支付80%。合同约定委托方提供基础数据和测试用材，如果是受托方原因造成研发失败，或者研发成果不满足合同要求，要在规定时间内整改，如果未完成整改可以取消合同，同时受托方要支付违约金。因此我判断委托方不承担技术开发的经济风险和技术风险。合同价款是受托方根据研发人工成本加成报价，可以弥补受托方的人工成本。
1 、由于合同约定知识产权归委托方所有，受托方主要靠委托方支付技术开发服务价款获取经济利益，因此受托方应将相关人工、材料支出计入存货，待研发成果经委托方验收后确认收入成本。
2 、 由于相关技术风险由受托方承担，委托方价款固定，虽然合同约定知识产权属于委托方，是否可以认为委托方是外购技术行为，而不是自行研发的劳务外包行为？将经验收通过的算法计入无形资产核算。

回答人：chenyiwei
1 、可以这样理解。
2 、可以这样理解。可以认为委托方是外购技术行为，而不是自行研发的劳务外包行为？将经验收通过的算法计入无形资产核算。